# 资本公积冲减

提问人：dime123 时间：2017-07-16 14:51:28
因合并子公司少数股权支付的对价与子公司账面价值的差额冲减资本公积不够部分，又冲减留存收益，如果下期母公司又产生的新的资本公积，是否应将原冲减的留存收益转回，继续冲减新增的资本公积。

回答人：chenyiwei
一般不建议再调整前期已经冲减的结果。所以不应当“将原冲减的留存收益转回，继续冲减新增的资本公积”。

提问人：dime123 时间：2017-07-16 21:44:08
是否不论合并还是个别报表的调整方式都一样吗，都不调整以前年度冲减的留存收益吧

回答人：chenyiwei
是。